臺灣高雄地方法院民事裁定
111年度法字第34號
聲  請  人  何秉昌  
相  對  人  財團法人鳳山鎮南宮仙公廟

聲請人聲請變更財團法人鳳山鎮南宮仙公廟捐助章程，本院裁定
如下： 
  主  文
一、財團法人鳳山鎮南宮仙公廟捐助章程准予變更如附件捐助章
    程「一一一年十一月九日修訂」欄第二十二條、第二十三條
    所示。
二、其餘聲請駁回。
三、聲請程序費用新臺幣壹仟元由聲請人負擔。 
  理  由
一、聲請意旨略以：聲請人為相對人之董事長，相對人捐助章程
    前於民國53年11月19日報經內政部核備設立，並經本院於10
    5 年8 月10日核發法人登記證書，因業務需要，聲請人董事
    會決議修訂原章程如附件所示，爰依法請求裁定准為變更等
    語。
二、按財團之組織及其管理方法，由捐助人以捐助章程或遺囑定
    之。捐助章程或遺囑所定之組織不完全，或重要之管理方法
    不具備者，法院得因主管機關、檢察官或利害關係人之聲請
    ，為必要之處分；為維持財團之目的或保存其財產，法院得
    因捐助人、董事、主管機關、檢察官或利害關係人之聲請，
    變更其組織，民法第62條、第63條分別定有明文。是依上開
    規定聲請法院就捐助章程為必要之處分者，以財團之組織不
    完全，或重要之管理方法不具備為要件，而所謂財團之組織
    不完全者，例如財團內部之董事會或監察人之組織不完全者
    是；所謂重要之管理方法者，例如董監事之任免方式、董事
    會執行事務之決議方法及財團財產之管理方法等是。至財團
    名稱、設立宗旨、業務範圍、目的事業之變更，非屬財團組
    織有關之事項，亦與財團之管理方法無涉，與民法第62條所
    定得聲請法院為章程之必要處分之要件不符，自不在得聲請
    之列。
三、經查，聲請人主張其為相對人董事長，為因應業務需要，經
    董事會決議通過修訂捐助章程如附件所示，為此爰依法聲請
    裁定為必要之處分等語，並提出法人登記證書、原捐助章程
    、修正後助章程草案、修訂章程對照表，並有主管機關高雄
    市政府民政局111年12月2日高市民政宗字第11132711300 號
    函（許可變更修正捐助章程）為證，堪信為真實。而審酌聲
    請人聲請變更如附件所示捐助章程修正條文對照表之捐助章
    程條文第22條、第23條，屬關於財團法人重要管理方法，且
    與該財團法人之設立目的並不相違，與民法有關財團法人之
    規定亦無牴觸，是此部份聲請變更，核無不合，應予准許。
    至聲請人聲請變更其餘條文，僅係條次變更，非屬前述情形
    ，揆諸首揭說明，聲請人逕向主管機關申請許可後辦理章程
    變更登記即可，無庸聲請本院裁定准許，是該部分聲請自不
    應准許。
四、依非訟事件法第21條第1項前段、第24條第1項，裁定如主文
    。　　
中　　華　　民　　國　　111 　年　　12　　月　　16　　日
                  民事第三庭  法　官　鄭珮玟
以上正本係照原本作成。
如對本裁定抗告須於裁定送達後10日內向本院提出抗告狀，並繳
納裁判費新台幣1,000元。　　　　　　　　
中　　華　　民　　國　　111 　年　　12　　月　　16　　日
                              書記官　張傑琦